【裁判字號】    97,交易,61
【裁判日期】    970331
【裁判案由】    公共危險
【裁判全文】
臺灣臺中地方法院刑事判決              97年度交易字第61號
公  訴  人  臺灣臺中地方法院檢察署檢察官
被      告  丙○○
                    弄15號
上列被告因公共危險案件，經檢察官提起公訴（96年度偵字第
29171號），本院判決如下：
    主    文
丙○○犯不能安全駕駛動力交通工具罪，處有期徒刑陸月，如易
科罰金，以新臺幣壹仟元折算壹日。
    犯罪事實及理由
一、丙○○前因公共危險案件，經法院判處拘役五十日，於民國
    九十三年八月十七日易科罰金執行完畢。九十六年十月三十
    日下午九時許，丙○○在苗栗縣苗栗市某KTV內飲用威士忌
    酒至同日晚上九時許，而於苗栗縣頭屋鄉休息至同日晚上九
    時三十分許，詎其明知其已經無法安全操控車輛，已達不能
    安全駕駛之程度，竟駕駛牌照號碼3V-4552號自小客車搭載
    乙○○，經由中山高速公路南下欲返回台中縣大肚鄉住處，
    嗣丙○○駕駛上揭車輛沿臺中縣大肚鄉○○路○段由南往北
    方向行駛，於同日晚上十一時三十分許行經沙田路一段與沙
    田路一段五二四巷交岔路口時，不慎自後追撞甲○○所駕駛
    之牌照號碼3W-92號聯結車子車，丙○○及其所搭載之乙○○因而受傷（丙○○所涉傷害案件未具告訴）。經救護人員
    前往現場處理，並將丙○○送往童綜合醫院急救，於翌日凌
    晨零時四十四分許測得其血液酒精濃度為二四八mg/dl，換
    算吐氣所含酒精成份達每公升一點二四毫克。
二、本案檢察官、被告並未就卷內證據資料之證據能力有所爭執
    ，且迄於言詞辯論終結前，均未主張有刑事訴訟法第一百五
    十九條第一項不得為證據之情形，是應認已同意卷內證據均
    得作為證據，且經本院審酌後，認無不適當之情形，應認本
    案調查之卷內證據均有證據能力，合先敘明。
三、訊據被告丙○○坦承於前揭時、地飲用酒類後乘坐前揭車輛
    行經上開地點等情，惟矢口否認有何酒後不能安全駕駛而駕
    駛之公共危險犯行，辯稱：伊飲酒後已不醒人事，伊應係坐
    於副駕駛座，前揭車輛應係由乙○○所駕駛云云。經查：
（一）證人甲○○於警詢及檢察事務官偵詢時業證稱：伊確定
      3V-4552號車係由被告所駕駛；伊出車禍後先見到乙○○
      從副駕駛坐下車，另外一名還在有方向盤的座位上，乙○○下車後，他先對我說看看駕駛座的那個人有沒有怎樣，
      駕駛座的那個人頭都是血，伊確定當時坐在駕駛座的不是
      乙○○等語（台中縣警察局烏日分局警卷第十頁、九十六
      年度偵字第二九一七一號卷第十一頁），證人乙○○於警
      詢及檢察事務官偵訊中證稱：3V-4552號車係由被告所駕
      駛；被告堅持他要開車，因為車子是他的等語（同前警卷
      第十二頁、同前偵卷第十一頁），又本案事故發生後，被
      告受有頭部外傷合併前額巨大撕裂傷及右手前臂多處撕裂
      傷等傷害，而證人乙○○僅受有右腳膝蓋挫傷等情，業據
      被告於警詢供承在卷，並有童綜合醫院診斷證明書一紙在
      卷可稽，參酌本案事故發生後，該3V-4552號車輛方向盤
      、駕駛座、車門、駕駛座前玻璃等處沾滿血跡，而副駕駛
      座及前方玻璃、置物箱上下無明顯血跡，此有相片數幀在
      卷可稽，則以乙○○既僅受有挫傷而被告則受有多處撕裂
      傷等傷害，堪認前揭血跡係被告於撞擊後所遺留，復依血
      跡遺留處集中於駕駛座等情觀察，堪認被告確係因駕駛車
      輛致撞擊受傷害後於該駕駛座遺留血跡，證人甲○○、乙○○之證詞堪認與事實相符，被告所辯稱無非卸責之詞，
      委無可採。
（二）刑法第一百八十五條之三，將服用酒類不能安全駕駛動力
      交通工具而駕駛者，亦納入刑事處罰之範疇，犯本條之罪
      係屬抽象危險犯，其立法目的在嚇阻酒後駕車，危害公眾
      安全及防止交通事故之發生，查本案被告為警查獲後之酒
      精濃度，換算吐氣所含酒精成份達每公升一點二四毫克，
      此有酒精測定紀錄表一紙在卷可稽，復參酌被告迭於偵訊
      中自承：事故發生前伊已酒醉，何人開車伊不知情等語，
      足認被告飲用酒類自已對其駕駛行為產生相當之影響，堪
      認被告服用酒類確已達不能安全駕駛之程度。綜上所述，
      本案事證明確，被告犯行堪予認定。被告固聲請鑑定副駕
      駛座擋風玻璃有無伊的血跡、毛髮，惟查本案事故發生警
      員到場搜證時，該3V-4552號車輛副駕駛座前玻璃並無明
      顯血跡，此有相片一幀在卷可稽（同前警卷第十九頁第二
      幀），是縱現於該副駕駛座前玻璃採得被告血跡，亦無從
      證明係事故發生時所遺留，自無再予調查之必要，併此敘
      明。
四、按行為後法律有變更者，適用行為時之法律；但行為後之法
    律有利於行為人者，適用最有利於行為人之法律，刑法第二
    條第一項定有明文。查刑法第一百八十五條之三業於九十七
    年一月二日修正公布，並於同年月四日施行，修正前刑法第
    一百八十五條之三之法定刑為「一年以下有期徒刑、拘役或
    三萬元以下罰金」，而新修正刑法第一百八十五條之三之法
    定刑則為「一年以下有期徒刑、拘役或科或併科十五萬元以
    下罰金」，經比較修正前後之規定，以修正前之規定有利於
    被告，自應適用修正前刑法第一百八十五條之三之規定予以
    論處。
五、核被告所為，係犯修正前刑法第一百八十五條之三之服用酒
    類違背安全駕駛罪。審酌被告素行不佳，前已有公共危險之
    前案執行紀錄，此有臺灣高等法院被告全國前案紀錄一份在
    卷可參，所駕駛之動力交通工具係屬汽車，依被告所陳述其
    行駛路徑係經由國道高速公路由苗栗南下至台中，所行駛之
    距離、路段危害較高，嗣復追撞其它車輛肇事，且被告固有
    緘默之權，惟其犯罪後之態度，仍為科刑之主要考量依據，
    本案被告為圖規避酒後駕車之責任，飾詞狡辯，其警詢亦自
    承另甫因酒駕於九十六年駕駛執照遭吊扣，竟又為本案犯行
    ，顯未有何悔悟之意等一切情狀，認公訴人之求刑為適當，
    爰量處如主文所示之刑，併諭知易科罰金之折算標準，以示
    懲儆。
據上論斷，應依刑事訴訟法第二百九十九條第一項前段，刑法第
第二條第一項前段、修正前刑法第一百八十五條之三、刑法第四
十一條第一項前段，刑法施行法第一條之一，判決如主文。
中    華    民    國    97    年    3    月    31  日
                  刑事第二庭    法  官   郭書豪
上正本證明與原本無異。
如不服本判決，應於送達後十日內向本院提出上訴狀（須附繕本
），上訴於臺灣高等法院臺中分院。
上訴書如未敘述理由，應於上訴期間屆滿後20日內補提理由書於
本院。
中    華    民    國    97    年    3    月    31  日
                                 書記官  陳美虹
附錄論罪科刑法條：
中華民國刑法第185條之3：
服用毒品、麻醉藥品、酒類或其他相類之物，不能安全駕駛動力
交通工具而駕駛者，處一年以下有期徒刑、拘役或三萬元以下罰
金。


司法院資訊處製作；財團法人民間司法改革基金會備份。
